臺灣臺北地方法院民事簡易判決
111年度北簡字第10128號
原      告  旺旺友聯產物保險股份有限公司

法定代理人  劉自明  
訴訟代理人  劉育辰  
            葉丁宗  
被      告  呂宥陞  
上列當事人間請求損害賠償(交通)事件，本院於中華民國111年8
月2日言詞辯論終結，判決如下：
    主      文
被告應給付原告新臺幣伍萬捌仟陸佰參拾壹元，及自民國一百一
十一年六月十三日起至清償日止，按週年利率百分之五計算之利
息。
原告其餘之訴駁回。
訴訟費用新臺幣壹仟壹佰壹拾元由被告負擔百分之五十八，餘由
原告負擔。
本判決第一項得假執行。但被告以新臺幣伍萬捌仟陸佰參拾壹元
為原告預供擔保，得免為假執行。
    事實及理由
一、按因侵權行為涉訟者，得由行為地之法院管轄，民事訴訟法
    第15條第1項定有明文。經查，本件侵權行為地在臺北市忠
    孝橋接市民匝導286燈桿處，有道路交通事故現場圖可稽（
    見本院卷第38-39頁），本院自有管轄權。又被告未於言詞
    辯論期日到場，核無民事訴訟法第386條各款所列情事，爰
    依原告聲請，由其一造辯論而為判決，合先敘明。
二、原告主張：被告於民國109年6月16日16時8分許，駕駛車牌
    號碼000-0000號自用小客車，行經忠孝橋接市民匝導286燈
    桿時，因未注意車前狀況，致撞及原告承保之訴外人即被保
    險人黃薇如所有、訴外人武凱瀚駕駛之車牌號碼000-0000號
    自用小客貨車（下稱系爭車輛），造成系爭車輛受損，嗣系
    爭車輛經送修後，計支出新臺幣（下同）101,309元（含工
    資費用17,338元、烤漆費用14,472元、零件費用69,499元）
    ，業經原告依保險契約理賠予黃薇如，依保險法第53條取得
    代位求償權，爰依保險法第53條、民法第184條第1項前段、
    第191條之2規定，提起本件訴訟等語，並聲明：被告應給付
    原告101,309元，及自起訴狀繕本送達翌日起至清償日止，
    按週年利率5%計算之利息。
三、被告經合法通知，未於言詞辯論期日到場，亦未提出書狀為
    任何聲明或陳述。
四、得心證之理由：
  ㈠本件原告主張被告於上開時、地駕駛車牌號碼000-0000號自
    用小客車，因未注意車前狀況而撞及系爭車輛，造成系爭車
    輛受損；原告已賠付黃薇如系爭車輛修復費用等情，業據其
    提出與所述相符之道路交通事故當事人登記聯單、道路交通
    事故現場圖、系爭車輛行車執照、估價單、電子發票證明聯
    、汽車險理賠計算書、賠償給付同意書為證（見本院卷第15
    -31頁），並經本院依職權向臺北市政府警察局交通警察大
    隊調閱道路交通事故現場圖、A3類道路交通事故調查紀錄表
    、道路交通事故當事人登記聯單、道路交通事故照片黏貼紀
    錄表為憑（見本院卷第35-44頁），又被告經合法通知，未
    於言詞辯論期日到場爭執，復未提出書狀答辯以供本院斟酌
    ，依民事訴訟法第436條第2項、第280條第3項、第1項之規
    定，即視同自認原告之主張，堪認原告之主張為真實。
  ㈡按因故意或過失，不法侵害他人之權利者，負損害賠償責任
    ，民法第184條第1項前段定有明文。又汽車行駛時，駕駛人
    應注意車前狀況及兩車並行之間隔，並隨時採取必要之安全
    措施，道路交通安全規則第94條第3項前段並定有明文。另
    依保險法第53條第1項規定，被保險人因保險人應負保險責
    任之損失發生，而對於第三人有損失賠償請求權者，保險人
    得於給付賠償金額後，代位行使被保險人對於第三人之請求
    權；但其所請求之數額，以不逾賠償金額為限。本件被告駕
    駛前開自用小客車，因未注意車前狀況致車禍肇事，已如上
    述，揆諸前揭規定，被告自應負侵權行為損害賠償責任，又
    原告既承保系爭車輛並已給付賠償金額，揆諸前揭條文，即
    得代位行使黃薇如對被告之侵權行為損害賠償請求權。
  ㈢次按不法毀損他人之物者，應向被害人賠償其物因毀損所減
    少之價值，為民法第196條所明定。而所謂請求賠償物被毀
    損所減少之價額，得以修復費用為估定標準，但以必要者為
    限，例如修理材料以新品換舊品，應予折舊（參見最高法院
    77年度第9次民事庭會議決議）。經查，原告主張系爭車輛
    必要修繕費用包括工資費用17,338元、烤漆費用14,472元、
    零件費用69,499元等情，業據其提出估價單、電子發票證明
    聯為證（見本院卷第21-27頁），依前揭說明，系爭車輛之
    修復既以新零件更換被毀損之舊零件，自應將零件折舊部分
    予以扣除。而依行政院所頒「固定資產耐用年數表」及「固
    定資產折舊率表」之規定，自用小客車之耐用年數為5年，
    依定率遞減法每年折舊369/1000，且固定資產提列折舊採用
    定率遞減法則者，以1年為計算單位，其使用期限未滿1年者
    ，按實際使用之月數相當於全年之比例計算之，不滿1月者
    ，以1月計。準此，系爭車輛出廠日為107年6月，有系爭車
    輛行車執照足憑（見本院卷第19頁），至事故發生日即109
    年6月16日止，實際使用年數為2年15日，以使用2年1月計，
    則零件扣除折舊後之修復費用估定為26,821元（詳如附表之
    計算式），並加計工資費用17,338元、烤漆費用14,472元，
    原告得請求之車輛修復費用應為58,631元（計算式：26821＋
    17338＋14472＝58631）。
  ㈣末按遲延之債務，以支付金錢為標的者，債權人得請求依法
    定利率計算之遲延利息；應付利息之債務，其利率未經約定
    ，亦無法律可據者，週年利率為百分之五；給付無確定期限
    者，債務人於債權人得請求給付時，經其催告而未為給付，
    自受催告時起，負遲延責任。其經債權人起訴而送達訴狀，
    或依督促程序送達支付命令，或為其他相類之行為者，與催
    告有同一之效力，民法第233條第1項前段、第203條、第229
    條第2項分別有明文規定。本件原告之請求，核屬無確定期
    限之給付，自應經原告催告未為給付，被告始負遲延責任。
    準此，原告請求被告給付自起訴狀繕本送達翌日即111年6月
    13日（見本院卷第53頁）起至清償日止，按週年利率5%計算
    之利息，核無不合，併予准許。
五、綜上所述，原告據以提起本訴，請求被告給付58,631元，及
    自起訴狀繕本送達翌日即111年6月13日起至清償日止，按週
    年利率5%計算之利息，為有理由，應予准許，逾此範圍之請
    求為無理由，應予駁回。
六、本件原告勝訴部分係就民事訴訟法第427條訴訟適用簡易程
    序所為被告敗訴之判決，依同法第389條第1項第3款規定，
    應依職權宣告假執行，並依同法第392條第2項規定，依職權
    宣告被告如預供擔保，得免為假執行。
七、訴訟費用負擔之依據：民事訴訟法第79條。本件訴訟費用額
    ，依後附計算書確定如主文第3項所示金額。
中　　華　　民　　國　　111 　年　　8 　　月　　19　　日
                  臺北簡易庭  法  官  葉藍鸚
附表
-----
折舊時間           金額
第1年折舊值        69,499×0.369=25,645
第1年折舊後價值    69,499-25,645=43,854
第2年折舊值        43,854×0.369=16,182
第2年折舊後價值    43,854-16,182=27,672
第3年折舊值        27,672×0.369×(1/12)=851
第3年折舊後價值    27,672-851=26,821

訴訟費用計算書
項　　    目               金　額（新臺幣）　　   備　註
第一審裁判費   　 　　     1,110元
合　　　　計　　　         1,110元
以上正本係照原本作成。
如不服本判決，應於判決送達後20日內向本庭提出上訴狀（須按
他造當事人之人數附繕本）。如委任律師提起上訴者，應一併繳
納上訴審裁判費。
中　　華　　民　　國　　111 　年　　8 　　月　　19　　日
                              書記官  翁嘉偉